臺灣板橋地方法院刑事判決　　　　　　　 96年度訴字第636號
公　訴　人　臺灣板橋地方法院檢察署檢察官
被　　　告　甲○○
　　　　　　　　　　（現另案於臺灣桃園女子監獄執行）
上列被告因毒品危害防制條例案件，經檢察官提起公訴（96年度
毒偵字第983號），本院依簡式審判程序判決如下：
    主  文
甲○○施用第一級毒品，累犯，處有期徒刑壹年貳月；減為有期
徒刑柒月。扣案海洛因殘渣袋壹只內之微量海洛因沒收銷燬之；
扣案上開海洛因殘渣袋之外包裝袋壹只、注射針筒貳支均沒收。
    事  實
一、甲○○有偽造文書及違反毒品危害防制條例等前科。前因偽
    造文書案件，經臺灣士林地方法院以92年度士簡字第869 號
    刑事簡易判決判處有期徒刑四月，如易科罰金，以銀元三百
    元折算一日確定，嗣於民國93年6 月8 日易科罰金執行完畢
    。
二、甲○○前因施用毒品案件，經本院以88年度毒聲字第3582號
    裁定送觀察、勒戒後，認有繼續施用毒品之傾向，再經本院
    以88年度毒聲字第8281號裁定令入戒治處所施以強制戒治；
    嗣因戒治成效良好，而經本院以89年度2966號裁定停止戒治
    ，所餘戒治期間並付保護管束，惟其於保護管束期間違反應
    遵守事項情節重大，復經本院以89年度毒聲字第5497號裁定
    撤銷停止戒治，後於90年12月26日執行完畢釋放出所，並由
    臺灣板橋地方法院檢察署檢察官以91年度戒毒偵字第61號為
    不起訴處分確定。
二、詎甲○○猶不知悔改，於上開強制戒治及有期徒刑執行完畢
    釋放後五年內，復基於施用第一級毒品海洛因（下稱海洛因
    ）之犯意，於96年8 月3 日上午某時，在臺北縣新莊市○○
    路302 巷3 號2 樓友人住處，以將海洛因粉末摻水稀釋後，
    再以針筒注入手臂之方式，非法施用海洛因一次。嗣於同日
    中午12時5 分許，在上址為警查獲，並扣得海洛因殘渣袋一
    只（起訴書誤載為三只）及其所有已使用過之注射針筒二支
    等物（其於警詢中係冒用其姐蘇華香名義應訊，所涉偽造文
    書犯行部分，業經本院以96年度簡字第1938號刑事簡易判決
    判處有期徒刑六月確定）。
三、案經臺北市政府警察局中正第一分局報請臺灣板橋地方法院
    檢察署檢察官偵查起訴。
    理  由
一、本件被告甲○○所犯係死刑、無期徒刑、最輕本刑為三年以
    上有期徒刑以外之罪，其於準備程序中就被訴事實為有罪之
    陳述，經法官告知簡式審判程序之旨，並聽取公訴人及被告
    之意見後，本院業已於96年7 月27日依刑事訴訟法第273 條
    之1 第1 項之規定，合議裁定由受命法官獨任進行簡式審判
    程序，合先敘明。
二、前揭事實業據被告於警詢及本院審理中供承不諱，而其於上
    開時、地為警查獲後，經警採集尿液送臺灣尖端先進生技醫
    藥股份有限公司以EIA 酵素免疫分析法初步檢驗及以GC/MS
    氣相層析質譜儀法確認檢驗結果，確呈鴉片類（嗎啡）陽性
    反應乙節，亦有該公司95年8 月11日濫用藥物檢驗報告及移
    送毒品防制條例人犯尿液檢體對照表各一紙附卷可稽，並有
    海洛因殘渣袋一只及施用毒品之器具注射針筒二支等物扣案
    可資佐證，足認被告上開不利於己之自白與事實相符。據此
    ，本案事證明確，被告犯行堪以認定。
三、又被告前因施用毒品案件，經本院以88年度毒聲字第3582號
    裁定送觀察、勒戒後，認有繼續施用毒品之傾向，再經本院
    以88年度毒聲字第8281號裁定令入戒治處所施以強制戒治；
    嗣因戒治成效良好，而經本院以89年度2966號裁定停止戒治
    ，所餘戒治期間並付保護管束，惟其於保護管束期間違反應
    遵守事項情節重大，復經本院以89年度毒聲字第5497號裁定
    撤銷停止戒治，後於90年12月26日執行完畢釋放出所，並由
    臺灣板橋地方法院檢察署檢察官以91年度戒毒偵字第61號為
    不起訴處分確定等情，有臺灣高等法院被告前案紀錄表各一
    份在卷可參，其再犯本件施用第一級毒品之罪，係於強制戒
    治執行完畢釋放後五年內再犯該條例第10條第1 項之罪，依
    毒品危害防制條例第23條第2 項規定，應逕予論罪科刑。
四、論罪科刑部分：
(一)按海洛因為毒品危害防制條例第2 條第2 項第1 款所定之第
    一級毒品，故核被告所為，係犯上開條例第10條第1 項之施
    用第一級毒品罪。被告為施用第一級毒品海洛因而持有之行
    為，為其施用之高度行為所吸收而不另論罪。
(二)被告前因偽造文書案件，經臺灣士林地方法院以92年度士簡
    字第869 號刑事簡易判決判處有期徒刑四月，如易科罰金，
    以銀元三百元折算一日確定，並於93年6 月8 日易科罰金執
    行完畢乙節，有上開被告前案紀錄表一份在卷可按，其受有
    期徒刑執行完畢後五年內，故意再犯本件有期徒刑以上之罪
    ，為累犯，應依刑法第47條第1 項之規定加重其刑。
(三)本院爰審酌被告前已有因施用毒品而多次經觀察、勒戒、強
    制戒治及論罪科刑之紀錄，有上開被告前案紀錄表一份在卷
    可參，竟仍再犯本件施用毒品之犯行，顯見其悔意不深，惟
    其施用毒品係自戕行為，對他人法益尚無具體危害，及其施
    用毒品之動機、犯罪後坦承犯行之態度等一切情狀，依法量
    處如主文所示之刑，以示懲儆。又被告係於96年4 月24日前
    為本案犯行，符合中華民國九十六年罪犯減刑條例所定之減
    刑要件，爰依該條例第2 條第1 項第3 款之規定，減其刑期
    二分之一。
(四)扣案海洛因殘渣袋一只內之微量海洛因係第一級毒品，不問
    屬於犯人與否，均應依毒品危害防制條例第18條第1 項前段
    規定宣告沒收銷燬之。又上開毒品殘渣袋之外包裝袋一只，
    有防止毒品裸露、潮濕及便於攜帶之功能，與扣案已使用過
    之注射針筒二支均係被告所有供為本案犯行所用之物，業據
    其供承在卷，爰併依刑法第38條第1 項第2 款之規定宣告沒
    收之。
據上論斷，應依刑事訴訟法第273 條之1 第1 項、299 條第1 項
前段，毒品危害防制條例第10條第1 項、第18條第1 項前段，刑
法第11條前段、第47條第1 項、第38條第1 項第2 款，中華民國
九十六年罪犯減刑條例第2 條第1 項第3 款、第7 條，判決如主
文。
本案經檢察官吳宗光到庭執行職務。
中　　華　　民　　國　　96　　年　　7 　　月　　31　　日
                  刑事第十七庭  法　官 張紹省
以上正本證明與原本無異。
如不服本判決應於送達後十日內向本院提出上訴狀。
                                書記官 周雅玲
中　　華　　民　　國　　96　　年　　7 　　月　　31　　日
附錄本案論罪科刑法條全文：
毒品危害防制條例第10條第1項
施用第一級毒品者，處六月以上五年以下有期徒刑。
